【裁判字號】    92,上易,1436
【裁判日期】    920902
【裁判案由】    毒品危害防制條例
【裁判全文】
臺灣高等法院臺中分院刑事判決                  九十二年度上易字第一四三六號
    上  訴  人
    即  被  告  乙  ○
右上訴人因違反毒品危害防制條例案件，不服臺灣彰化地方法院九十二年度易字第六
四二號中華民國九十二年六月二十七日第一審判決（起訴案號：臺灣彰化地方法院檢
察署九十二年度毒偵字第三七二號、第四九六號，移
偵字第一四七七號），提起上訴，本院判決如左：
      主  文
上訴駁回。
      事  實
一、乙○曾於民國（下同）八十九年十一月間及九十年十二月間分別因施用毒品案件
    ，經台灣台中地方法院及原審法院分別以八十九年度毒聲字第六七三一號，及九
    十年度毒聲字第四五五六號裁定送勒戒處所觀察、勒戒後，均認無繼續施用毒品
    之傾向，分別由台灣台中地方法院檢察署檢察官及台灣彰化地方法院檢察署檢察
    官分別於八十九年十一月二十三日及九十一年四月一日，以八十九年度毒偵字第
    七三三０號及九十一年毒偵緝字第一０五號為不起訴處分確定。仍不知悔改，復
    基於施用第二級毒品之概括犯意，自九十一年十二月二十四日十四時許起，至九
    十二年五月二十一日二十二時許止，連續在彰化縣彰化市○○路○段五五六巷廿
    四之九號三樓及彰化縣彰化市○○路○段五六二號等地，以將第二級毒品甲基安
    非他命置於玻璃管內或玻璃吸食器內點燃加熱吸用其煙霧之方式，約三、四天施
    用一次，施用安非他命多次。嗣分別於九十一年十二月二十四日二十二時許，因
    列管毒品人口至彰化縣警察局彰化分局接受定期採尿檢驗，結果呈安非他命類陽
    性反應，及於九十二年一月二十日十一時四十分許，在彰化縣彰化市○○路○段
    五五六巷廿四之九號三樓為警查獲，並扣得其所有供施用甲基安非他命之器具玻
    璃吸食器一組、玻璃吸管一支，再於九十二年五月二十二日七時許，在彰化縣彰
    化市○○路○段五六二號為警查獲，並扣得其所有之甲基安非他命六包（毛重合
    計約二．七公克）及施用第二級毒品之器具玻璃吸食器一組等物。
二、案經彰化縣警察局彰化分局報請臺灣彰化地方法院檢察署檢察官偵查起訴，及移
    送併辦。
理  由
一、右揭犯罪事實，業據被告乙○分別於警、偵訊中及原審審理時坦承不諱，且其被
    查獲後為警採集之尿液，分別送請詮昕科技股份有限公司及彰化縣衛生局檢驗結
    果，分別呈安非他命類及甲基安非他命陽性反應，有詮昕科技股份有限公司九十
    二年三月十一日報告編號00000000號、00000000號濫用藥物尿
    液檢驗報告及彰化縣衛生局九十二年一月六日煙檢字第九二００一九號、九十二
    年一月二十七日煙檢字第九二０一五七號、九十二年五月三十日煙檢字第九二一
    ０七一號煙毒尿液檢驗成績書各一紙在卷可按。此外，復有被告所有甲基安非他
    命六包（毛重合計約二．七公克），及供施用第二級毒品之玻璃吸食器二組、玻
    璃吸管一支扣案可資佐證，被告之自白堪以採信。本件事證明確，被告犯有施用
    毒品之犯行應堪認定。
二、又被告曾於八十九年十一月間及九十年十二月間分別因施用毒品案件，經台灣台
    中地方法院及原審法院分別以八十九年度毒聲字第六七三一號，及九十年度毒聲
    字第四五五六號裁定送勒戒處所觀察、勒戒後，均認無繼續施用毒品之傾向，分
    別由台灣台中地方法院檢察署檢察官及台灣彰化地方法院檢察署檢察官分別於八
  十九年十一月二十三日及九十一年四月一日，以八十九年度毒偵字第七三三０號
    及九十一年毒偵緝字第一０五號為不起訴處分確定等情，有台灣高等法院被告全
    國前案紀錄表及臺灣彰化地方法院檢察署刑案資料查註紀錄表等資料在卷足憑，
    顯係於前案施用毒品經二次觀察、勒戒後，均認無繼續施用毒品之傾向，由檢察
    官為二次不起訴處分後，五年內再犯本件施用毒品罪，應予依法論科。
三、核被告所為，係犯毒品危害防制條例第十條第二項之施用第二級毒品罪。被告持
    有第二級毒品之低度行為應為其施用之高度行為吸收，不另論罪，並予敘明。被
    告先後多次施用第二級毒品甲基安非他命之犯行，時間緊接，所犯又係構成要件
    相同之罪名，顯係基於概括犯意反覆為之，為連續犯，應依刑法第五十六條之規
    定論以一罪，並加重其刑。另檢察官移送併辦部分，雖未據起訴，惟與起訴有罪
    部分有連續犯之裁判上一罪關係，法院自得一併究審。原審依毒品危害防制條例
    第十條第二項、第十八條第一項前段，刑法第十一條前段、第五十六條、第三十
    八條第一項第二款，審酌被告犯罪次數、施用之期間、動機、目的、方法、不知
    珍惜身體，犯罪所生危害，及犯後坦承犯行，態度良好等一切情狀，量處如原審
    主文所示之刑，以示懲處。同時說明扣案被告所有之甲基安非他命六包（毛重合
    計約二．七公克），屬第二級毒品，爰依毒品危害防制條例第十八條第一項前段
    規定，沒收銷燬之。至被告所有，供其施用第二級毒品之玻璃吸食器二組、玻璃
    吸管一支，併依刑法第三十八條第一項第二款之規定宣告沒收。核其認事用法並
    無不合，量刑亦妥適。被告上訴意旨略以：被告因誤交損友，致誤入歧途，現已
    坦承犯行，又在宗教之洗禮下，悟徹人生真理，決心改掉吸毒惡習，且其家庭困
    苦，其需做兩份工作，因此吸毒提神，請求從輕量刑云云，惟查原審量刑已妥適
    ，被告上訴為無理由，應予駁回。
四、據上論斷，應依刑事訴訟法第三百六十八條，判決如主文。
本案經檢察官甲○○到庭執行職務。
中      華      民      國    九十二     年      九       月     二     日
                                   臺灣高等法院臺中分院刑事第三庭
                                         審判長法  官  陳  朱  貴
                                               法  官  廖  柏  基
                                               法  官  劉  連  星
右正本證明與原本無異。
不得上訴。
                                               書記官  李  妍  嬅
中      華      民      國    九十二     年      九       月     三     日
毒品危害防制條例第十條：
施用第一級毒品者，處六月以上五年以下有期徒刑。
施用第二級毒品者，處三年以下有期徒刑。
毒品危害防制條例第十八條：
查獲之毒品及專供製造或施用毒品之器具，不問屬於犯人與否，均沒收銷燬之。但合
於醫藥或研究之用者，得不予銷燬。
前項合於醫藥或研究用毒品或器具之管理辦法，由法務部會同行政院衛生署定之。
                                                                        Ｆ


司法院資訊處製作；財團法人民間司法改革基金會備份。
